ACORDAO-COMPLETO-2419786

ACÓRDÃO DE RELAÇÃO

ACÓRDÃO DE RELAÇÃO 7928/2020 ATA 25/2020 - SEGUNDA CÂMARA

Acórdão 7928/2020-TCU-Segunda Câmara
Cuidam os autos de processo de contas anuais da Universidade Federal de Goiás (UFG) , relativo ao exercício de 2016.
Os responsáveis tiveram suas contas julgadas por esta Corte de Contas por meio do Acórdão 899/2019-TCU-Segunda Câmara, onde foram feitas determinações à UFG com o objetivo de tornar mais eficientes e transparentes os processos administrativos dessa universidade:
"1.8.1. elabore, no prazo de 180 dias, plano de ação para aumentar a taxa de sucesso na graduação da universidade, contemplando ações, metas, prazos, indicadores e responsáveis pelas ações que serão impulsionadas, encaminhando, ao final do prazo, a esta Corte de Contas e à CGU/GO, o plano de ação para apreciação (item 63 da instrução à peça 14) ;
1.8.2. elabore, no prazo de 180 dias, plano de ação para a implantação de plataforma eletrônica que objetivamente viabilize o gerenciamento e o atendimento das determinações/recomendações exaradas pelo TCU, assim como das recomendações estabelecidas pela CGU, contemplando ações, metas, prazos e responsáveis pelas ações que são impulsionadas, encaminhando, ao final do prazo, a esta Corte de Contas e à CGU/GO, o plano de ação para apreciação (itens 89 e 94 da instrução à peça 14) ;
1.8.3. conclua, no prazo de 180 dias, o exame e se posicione acerca de todas as recomendações da CGU pendentes de manifestação, encaminhando, ao final do prazo, a esta Corte de Contas e à CGU/GO, as informações precisas acerca do cumprimento e/ou das ações adotadas pela universidade para cumprimento das referidas recomendações, informando os prazos que serão exigidos para o atendimento dos comandos que ainda não obtiveram o adequado tratamento (item 90 da instrução à peça 14) ;
1.8.4. informe, no prazo de 30 dias, sobre a implementação das medidas adotadas para correção da flexibilização indistinta, no Hospital das Clínicas, a todos os servidores técnico-administrativos, sem atenção aos requisitos exigidos, da jornada de trabalho (seis horas diárias e trinta horas semanais) prevista no art. 3º do Decreto 1.590/1995, em especial quanto às seguintes recomendações exaradas pela CGU:
1.8.4.1. proceder à revisão das condições segundo as quais estava sendo concedida a concessão do regime diferenciado de jornada de trabalho previsto no art. 3º do Decreto 1.590/1995 e adotar prontamente as medidas necessárias à regularização das impropriedades e cumprimento do arcabouço normativo que rege o tema;
1.8.4.2. designar grupos de estudo com o objetivo de identificar quais setores realmente exigiam atividades contínuas em regime de turnos ou escalas em período igual ou superior a doze horas ininterruptas em função de atendimento ao público ou de trabalho no período noturno, a fim de deliberar sobre a implantação da jornada de trinta horas em locais específicos no âmbito da UFG;
1.8.4.3. revogar a Portaria 1.549/2005 e formalizar os processos para concessão de jornada de trabalho reduzida no Hospital das Clínicas baseados no disposto em normativo vigente e na conclusão dos trabalhos do grupo de estudo;
1.8.4.4. suspender a jornada de seis horas diárias e trinta horas semanais para os servidores técnico-administrativos do Hospital das Clínicas que não comprovarem formalmente os requisitos estabelecidos na legislação vigente, assim como dos servidores que apresentaram como justificativa a realização de trabalho noturno, cujas folhas de ponto demonstraram realizar atividades diurnas."
Neste momento processual, avalia-se o cumprimento dessas determinações.
Considerando que a Secretaria de Controle Externo da Educação, após diligenciar a instituição e examinar as informações encaminhadas, concluiu estarem cumpridas as determinações contidas nos subitens 1.8.1, 1.8.4, 1.8.4.1, 1.8.4.2, 1.8.4.3 e 1.8.4.4 do Acórdão 899/2019-TCU-Segunda Câmara;
considerando que a unidade instrutiva avaliou estarem em fase de implementação as determinações contidas nos subitens 1.8.2 e 1.8.3 da mencionada deliberação;
considerando que a Secretaria de Controle Externo da Educação entende desnecessário que o Tribunal mantenha o monitoramento das determinações consideradas em implementação, sem prejuízo de que averiguações possam ser retomadas em outras ações de controle;
considerando os pareceres uniformes da unidade instrutiva e do Ministério Público junto ao TCU;
os ministros do Tribunal de Contas da União, reunidos em sessão de 2ª Câmara, ACORDAM, por unanimidade, de acordo com os pareceres emitidos nos autos e com fundamento no art. 250, inciso I, do Regimento Interno, em:
a) considerar cumpridas as determinações constantes dos subitens 1.8.1, 1.8.4, 1.8.4.1, 1.8.4.2, 1.8.4.3 e 1.8.4.4 do Acórdão 899/2019-TCU-Segunda Câmara;
b) considerar em cumprimento as determinações contidas nos subitens 1.8.2 e 1.8.3 da mencionada deliberação;
c) dar ciência da presente deliberação, acompanhada de cópia da instrução à peça 34, à Universidade Federal de Goiás.
1. Processo TC-Processo 025.396/2017-0 (PRESTAÇÃO DE CONTAS - Exercício: 2016) 
1.1. Classe de Assunto: II.
1.2. Unidade: Universidade Federal de Goiás.
1.3. Relatora: ministra Ana Arraes.
1.4. Representante do Ministério Público: subprocurador-geral Lucas Rocha Furtado.
1.5. Unidade Técnica: Secretaria de Controle Externo da Educação (SecexEduc) .
1.6. Representação legal: não há.
1.7. Determinações/Recomendações/Orientações: não há.

Segunda Câmara

Universidade Federal de Goiás.

ANA ARRAES

não há.

Subprocurador-geral Lucas Rocha Furtado.

PRESTAÇÃO DE CONTAS (PC)

Secretaria de Controle Externo da Educação (SecexEduc).